臺灣高等法院刑事裁定
111年度聲字第830號
聲  請  人  臺灣高等檢察署檢察官
受  刑  人  
即  被  告  吳明鴻




上列聲請人因受刑人數罪併罰有二裁判以上，聲請定其應執行之
刑（聲請案號：臺灣高等檢察署111年度執聲字第240號），本院
裁定如下：
    主  文
吳明鴻犯如附表所示各罪所處之刑，應執行有期徒刑貳年陸月，
如易科罰金，以新臺幣壹仟元折算壹日。
    理  由
一、聲請意旨略以：上列受刑人即被告吳明鴻（下稱受刑人）因
    詐欺等數罪，先後經判決確定如附表，應依刑法第53條、第
    51條第5款規定，定其應執行之刑，爰依刑事訴訟法第477條
    第1項聲請裁定等語。
二、按裁判確定前犯數罪者，併合處罰之；又數罪併罰，有二裁
    判以上者，依刑法第51條之規定，定其應執行之刑，同法第
    50條第1項前段、第53條分別定有明文。次按法律上屬於自
    由裁量之事項，有其外部性界限及內部性界限，並非概無拘
    束。依據法律之具體規定，法院應在其範圍選擇為適當之裁
    判者，為外部性界限；而法院為裁判時，應考量法律之目的
    ，及法律秩序之理念所在者，為內部性界限。法院為裁判時
    ，二者均不得有所踰越。在數罪併罰，有二裁判以上，定其
    應執行之刑時，固屬於法院自由裁量之事項，然仍應受前揭
    外部性界限及內部性界限之拘束（最高法院94年度台非字第
    233號判決意旨參照）。而刑事訴訟法第370條第2項規定：
    「前項所稱刑，指宣告刑及數罪併罰所定應執行之刑。」已
    針對第二審上訴案件之定應執行之刑，明定有不利益變更禁
    止原則之適用，而分屬不同案件之數罪併罰，倘一裁判宣告
    數罪之刑，曾經定其執行刑，再與其他裁判宣告之刑定其執
    行刑時，在法理上亦應同受此原則之拘束，亦即另定之執行
    刑，其裁量所定之刑期，不得較重於前定之執行刑加計後裁
    判宣告之刑之總和。
三、經查，受刑人因詐欺等數罪，分別經臺灣臺北地方法院、臺
    灣新北地方法院及本院判處如附表編號1至15所示之刑，均
    經確定在案，此有上開各判決、本院被告前案紀錄表存卷可
    佐（聲請書附表編號1至12所示之罪之備註欄誤載為：臺北
    地院定應執行有期徒刑2年4月，應更正如下）。茲檢察官向
    最後事實審之本院聲請定其應執行之刑，本院審核認其聲請
    於法尚無不合，並審酌受刑人如附表各罪所示刑度之外部限
    制（總刑期為有期徒刑4年4月），附表編號1至12所示之罪
    前經臺灣新北地方法院以109年度聲字第2162號裁定應執行
    有期徒刑2年4月、附表編號13至15所示之罪前經臺灣新北地
    方法院以109年度易字第551號判決定應執行有期徒刑5月，
    故此次應於有期徒刑2年9月以下定其應執行之刑，考量各毒
    品、竊盜、贓物、詐欺之犯罪類型相同、犯罪時間接近、行
    為態樣相似，責任非難之重複程度較高，然斟酌毒品、竊盜
    、贓物、非法攜帶刀械、詐欺罪之罪質完全不同，及先前曾
    為定刑之寬減程度（但其結果仍拘束本案，不得再更低於先
    前定刑結果），就附表各罪為整體非難評價後，參酌受刑人
    請求再予從輕定刑之意見（見本院卷第187頁陳述意見狀）
    ，定其應執行之刑如主文所示，並諭知易科罰金之折算標準
    。
據上論斷，應依刑事訴訟法第477條第1項，刑法第53條、第51條
第5款、第41條第1項前段、第8項，裁定如主文。
中　　華　　民　　國　　111 　年　　3 　　月　　31　　日
                  　刑事第八庭　審判長法　官　陳世宗
                                      法　官　林呈樵
                                      法　官　吳勇毅
以上正本證明與原本無異。
不得抗告。
                                      書記官  許家慧
中　　華　　民　　國　　111 　年　　4 　　月　　1 　　日
附表：
編號  1 2 3 罪名  施用第二級毒品罪   宣告刑  有期徒刑5月 有期徒刑5月 有期徒刑5月 犯罪日期  107/08/01 107/08/11 107/08/14 偵查（自訴）機關年度案號  臺北地檢107年度毒偵字第3503號等   最後事實審 法院 臺北地院 臺北地院 臺北地院  案號 108年度審簡字第20號 108年度審簡字第20號 108年度審簡字第20號  判決日期 108/01/14 108/01/14 108/01/14 確定判決 法院 臺北地院 臺北地院 臺北地院  案號 108年度審簡字第20號 108年度審簡字第20號 108年度審簡字第20號  判決確定日期 108/01/29 108/01/29 108/01/29 是否為得易科罰金之案件  是 是 是 備註  新北地檢108年度執助字第1195號（編號1至3前經臺北地院以108年度審簡字第20號判決定應執行有期徒刑11月）     編號1至10前經臺北地院以109年度聲字第374號裁定應執行有期徒刑2年2月     編號1至12前經新北地院以109年度聲字第2162號裁定應執行有期徒刑2年4月   

編號  4 5 6 罪名  竊盜罪 竊盜罪 施用第二級毒品罪 宣告刑  有期徒刑4月 有期徒刑4月 有期徒刑5月 犯罪日期  107/11/07 107/10/26 107/10/13 偵查（自訴）機關年度案號  新北地檢107年度速偵字第3790號 臺北地檢107年度偵字第29096號 新北地檢107年度毒偵字第9951號等 最後事實審 法院 新北地院 臺北地院 新北地院  案號 107年度簡字第8758號 108年度簡字第159號 108年度簡字第2499號  判決日期 107/12/25 108/01/14 108/04/24 確定判決 法院 新北地院 臺北地院 新北地院  案號 107年度簡字第8758號 108年度簡字第159號 108年度簡字第2499號  判決確定日期 108/02/02 108/03/05 108/05/18 是否為得易科罰金之案件  是 是 是 備註  新北地檢108年度執字第4750號 新北地檢108年度執助字第1783號 新北地檢108年度執字第7954號（編號6至8前經新北地院以108年度簡字第2499號判決定應執行有期徒刑9月）   編號1至10前經臺北地院以109年度聲字第374號裁定應執行有期徒刑2年2月     編號1至12前經新北地院以109年度聲字第2162號裁定應執行有期徒刑2年4月   

編號  7 8 9 罪名  持有第一級毒品罪 施用第二級毒品罪 收受贓物罪 宣告刑  有期徒刑3月 有期徒刑4月 有期徒刑2月 犯罪日期  107/11/28- 107/12/02 107/12/01 107/08/30 偵查（自訴）機關年度案號  新北地檢107年度毒偵字第9951號等  臺北地檢107年度偵字第25142號等 最後事實審 法院 新北地院 新北地院 臺北地院  案號 108年度簡字第2499號 108年度簡字第2499號 108年度審簡字第852號  判決日期 108/04/24 108/04/24 108/07/11 確定判決 法院 新北地院 新北地院 臺北地院  案號 108年度簡字第2499號 108年度簡字第2499號 108年度審簡字第852號  判決確定日期 108/05/18 108/05/18 108/08/06 是否為得易科罰金之案件  是 是 是 備註  新北地檢108年度執字第7954號（編號6至8前經新北地院以108年度簡字第2499號判決定應執行有期徒刑9月）  新北地檢108年度執助字第3818號（編號9至10前經臺北地院以108年度審簡字第852號判決定應執行有期徒刑3月）   編號1至10前經臺北地院以109年度聲字第374號裁定應執行有期徒刑2年2月     編號1至12前經新北地院以109年度聲字第2162號裁定應執行有期徒刑2年4月   

編號  10 11 12 罪名  竊盜罪 收受贓物罪 於公眾得出入之場所未經許可攜帶刀械罪 宣告刑  有期徒刑2月 有期徒刑2月 有期徒刑2月 犯罪日期  107/10/15 107/08/25 107/08/25 偵查（自訴）機關年度案號  臺北地檢107年度偵字第25142號等 新北地檢107年度偵緝字第3784號  最後事實審 法院 臺北地院 新北地院 新北地院  案號 108年度審簡字第852號 108年度審簡字第716號 108年度審簡字第716號  判決日期 108/07/11 108/09/20 108/09/20 確定判決 法院 臺北地院 新北地院 新北地院  案號 108年度審簡字第852號 108年度審簡字第716號 108年度審簡字第716號  判決確定日期 108/08/06 109/03/03 （撤回上訴） 109/03/03 （撤回上訴） 是否為得易科罰金之案件  是 是 是 備註  新北地檢108年度執助字第3818號（編號9至10前經臺北地院以108年度審簡字第852號判決定應執行有期徒刑3月） 新北地檢109年度執字第5598號（編號11至12前經新北地院以108年度審簡字第716號判決定應執行有期徒刑3月）    編號1至10前經臺北地院以109年度聲字第374號裁定應執行有期徒刑2年2月     編號1至12前經新北地院以109年度聲字第2162號裁定應執行有期徒刑2年4月   

編號  13 14 15 罪名  詐欺罪   宣告刑  有期徒刑3月 有期徒刑3月 有期徒刑3月 犯罪日期  107/08/09 107/08/12 107/08/12 偵查（自訴）機關年度案號  新北地檢107年度偵字第35804號等   最後事實審 法院 本院 本院 本院  案號 110年度上易字第1015號 110年度上易字第1015號 110年度上易字第1015號  判決日期 110/12/29 110/12/29 110/12/29 確定判決 法院 本院 本院 本院  案號 110年度上易字第1015號 110年度上易字第1015號 110年度上易字第1015號  判決確定日期 110/12/29 110/12/29 110/12/29 是否為得易科罰金之案件  是 是 是 備註  新北地檢111年度執字第1005號     編號13至15前經臺灣新北地方法院以109年度易字第551號判決定應執行有期徒刑5月